Inventaris van het archief van het Ministerie van Justitie, (1800) 1813-1876 (1951)
Nationaal Archief, Den Haag
- MINISTER VAN JUSTITIE, 1823 DECEMBER 1-1876 AUGUSTUS 31, 3
  - Afdelingsverbalen, 3.2
    - Gevangenissen, 3.2.1
      - Diverse stukken, uit het te vernietigen archiefgedeelte afkomstig, welke voor bewaring in aanmerking kwamen, 1826-1876; 3095
        Zwolle: Bestek en voorwaarden betreffende onderhoud huis van bewaring, 1855-1856
        Diversen: Bestekken en voorwaarden, bekendmakingen en een tekening van een kookinrichting, 1859-1863.
      - Stukken betreffende de bouw van gevangenissen., 1845-1852; 3096
        Zending van J.G. van Gendt en J. Warnsinck naar Engeland ter bestudering van het gevangeniswezen aldaar, 1843.
        Bestekken van het Huis van Arrest en Justitie te Amsterdam, 1845-1848.
        Gevangenissen te Amsterdam, Leuven en Utrecht, 1845-1852.
        Bestek aanbouw nieuwe vleugel militaire strafgevangenis te Woerden, [1852]
    - Politiewezen, 3.2.2
      - Ingekomen en minuten van uitgegane stukken betreffende het politiewezen (derde afdeling)., 1850-1876; 3482A-3710; 229 pakken
        Hoewel dit beheer met ingang van 1 januari 1852 onder de minister van Justitie is gekomen, zijn ook reeds vroegere stukken betreffende de totstandkoming van het Koninklijk Besluit d.d. 17 december 1851 (Staatsblad nr. 106) enz. hierbij aanwezig.
        - 1850 - 1852 feb., 3482A
        - 1852 mrt. - 1853, 3482B
        - 1854 jan. - aug., 3483
        - 1854 sep. - dec., 3484
        - 1855 jan. - juni, 3485
        - 1855 juli - dec., 3486
        - 1856 jan. - juni, 3487
        - 1856 juli - okt., 3488
        - 1856 nov. - dec., 3489
        - 1857 jan. - mrt., 3490
        - 1857 apr. - mei, 3491
        - 1857 juni - juli, 3492
        - 1857 aug., 3493
        - 1857 sep. 1 - 15, 3494
        - 1857 sep.16 - 30, 3495
        - 1857 okt., 3496
        - 1857 nov., 3497
        - 1857 dec., 3498
        - 1858 jan. - feb. 14, 3499A
        - 1858 feb. 15 - 27, 3499B
        - 1858 mrt. 1 - 15, 3500
        - 1858 16 - 31, 3501
        - 1858 apr., 3502
        - 1858 mei, 3503
        - 1858 juni, 3504
        - 1858 juli, 3505
        - 1858 aug., 3506
        - 1858 sep., 3507
        - 1858 okt., 3508
        - 1858 nov., 3509
        - 1858 dec., 3510
        - 1859 jan., 3511
        - 1859 feb., 3512
        - 1859 mrt., 3513
        - 1859 apr., 3514
        - 1859 mei, 3515
        - 1859 juni - juli, 3516
        - 1859 aug., 3517
        - 1859 sep., 3518
        - 1859 okt., 3519
        - 1859 nov., 3520
        - 1859 dec., 3521
        - 1860 jan. - feb., 3522
        - 1860 mrt. - apr., 3523
        - 1860 mei - juni, 3524
        - 1860 juli, 3525
        - 1860 aug., 3526
        - 1860 sep., 3527
        - 1860 okt., 3528
        - 1860 nov., 3529
        - 1860 dec., 3530
        - 1861 jan., 3531
        - 1861 feb. - mrt., 3532
        - 1861 apr., 3533
        - 1861 mei, 3534
        - 1861 juni, 3535
        - 1861 juli, 3536
        - 1861 aug., 3537
        - 1861 sep., 3538
        - 1861 okt., 3539
        - 1861 nov., 3540
        - 1861 dec., 3541
        - 1862 jan., 3542
        - 1862 feb. - mrt., 3543
        - 1862 apr., 3544
        - 1862 mei, 3545
        - 1862 juni - juli, 3546
        - 1862 aug. - sep., 3547
        - 1862 okt., 3548
        - 1862 nov., 3549
        - 1862 dec., 3550
        - 1863 jan., 3551
        - 1863 feb., 3552
        - 1863 mrt., 3553
        - 1863 apr., 3554
        - 1863 mei - juni, 3555
        - 1863 juli - aug., 3556
        - 1863 sep. - okt., 3557
        - 1863 nov., 3558
        - 1863 dec., 3559
        - 1864 jan., 3560
        - 1864 feb., 3561
        - 1864 mrt., 3562
        - 1864 apr., 3563
        - 1864 mei, 3564
        - 1864 juni, 3565
        - 1864 juli, 3566
        - 1864 aug., 3567
        - 1864 sep., 3568
        - 1864 okt., 3569
        - 1864 nov., 3570
        - 1864 dec., 3571
        - 1865 jan., 3572
        - 1865 feb., 3573
        - 1865 mrt., 3574
        - 1865 apr., 3575
        - 1865 mei, 3576
        - 1865 juni - juli, 3577
        - 1865 aug. - sep., 3578
        - 1865 okt., 3579
        - 1865 nov., 3580
        - 1865 dec., 3581
        - 1866 jan., 3582
        - 1866 feb., 3583
        - 1866 mrt., 3584
        - 1866 apr., 3585
        - 1866 mei, 3586
        - 1866 juni, 3587
        - 1866 juli, 3588
        - 1866 aug., 3589
        - 1866 sep., 3590
        - 1866 okt., 3591
        - 1866 nov., 3592
        - 1866 dec., 3593
        - 1867 jan. - feb., 3594
        - 1867 mrt., 3595
        - 1867 apr. - mei, 3596
        - 1867 juni, 3597
        - 1867 juli, 3598
        - 1867 aug., 3599
        - 1867 sep. - okt., 3600
        - 1867 nov., 3601
        - 1867 dec., 3602
        - 1868 jan., 3603
        - 1868 feb., 3604
        - 1868 mrt., 3605
        - 1868 apr., 3606
        - 1868 mei, 3607
        - 1868 juni, 3608
        - 1868 juli, 3609
        - 1868 aug., 3610
        - 1868 sep., 3611
        - 1868 okt., 3612
        - 1868 nov., 3613
        - 1868 dec., 3614
        - 1869 jan., 3615
        - 1869 feb., 3616
        - 1869 mrt., 3617
        - 1869 apr. 1 - 26, 3618
        - 1869 apr. 27 - 29, 3619
        - 1869 mei, 3620
        - 1869 juni, 3621
        - 1869 juli, 3622
        - 1869 aug., 3623
        - 1869 sep., 3624
        - 1869 okt., 3625
        - 1869 nov., 3626
        - 1869 dec., 3627
        - 1870 jan., 3628
        - 1870 feb., 3629
        - 1870 mrt., 3630
        - 1870 apr., 3631
        - 1870 mei, 3632
        - 1870 juni, 3633
        - 1870 juli, 3634
        - 1870 aug. 1 - 20, 3635
        - 1870 aug. 22 - 31, 3636
        - 1870 sep.1 - 14, 3637
        - 1870 sep.15 - 30, 3638
        - 1870 okt., 3639
        - 1870 nov., 3640
        - 1870 dec., 3641
        - 1871 jan., 3642
        - 1871 feb., 3643
        - 1871 mrt., 3644
        - 1871 apr., 3645
        - 1871 mei, 3646
        - 1871 juni, 3647
        - 1871 juli, 3648
        - 1871 aug., 3649
        - 1871 sep., 3650
        - 1871 okt., 3651
        - 1871 nov., 3652
        - 1871 dec., 3653
        - 1872 jan., 3654
        - 1872 feb., 3655
        - 1872 mrt., 3656
        - 1872 apr., 3657
        - 1872 mei, 3658
        - 1872 juni 1 - 5, 3659
        - 1872 juni 7 - 29, 3660
        - 1872 juli, 3661
        - 1872 aug., 3662
        - 1872 sep., 3663
        - 1872 okt., 3664
        - 1872 nov., 3665
        - 1872 dec., 3666
        - 1873 jan., 3667
        - 1873 feb., 3668
        - 1873 mrt., 3669
        - 1873 apr., 3670
        - 1873 mei, 3671
        - 1873 juni, 3672
        - 1873 juli, 3673
        - 1873 aug., 3674
        - 1873 sep., 3675
        - 1873 okt., 3676
        - 1873 nov., 3677
        - 1873 dec., 3678
        - 1874 jan., 3679
        - 1874 feb., 3680
        - 1874 mrt., 3681
        - 1874 apr., 3682
        - 1874 mei, 3683
        - 1874 juni, 3684
        - 1874 juli, 3685
        - 1874 aug., 3686
        - 1874 sep., 3687
        - 1874 okt., 3688
        - 1874 nov., 3689
        - 1874 dec., 3690
        - 1875 jan., 3691
        - 1875 feb., 3692
        - 1875 mrt., 3693
        - 1875 apr., 3694
        - 1875 mei, 3695
        - 1875 juni, 3696
        - 1875 juli, 3697
        - 1875 aug., 3698
        - 1875 sep., 3699
        - 1875 okt., 3700
        - 1875 nov., 3701
        - 1875 dec., 3702
        - 1876 jan., 3703
        - 1876 feb., 3704
        - 1876 mrt., 3705
        - 1876 apr., 3706
        - 1876 mei, 3707
        - 1876 juni, 3708
        - 1876 juli, 3709
        - 1876 aug., 3710
      - Ingekomen en minuten van uitgegane stukken betreffende het 'Algemeen Politieblad'., 1851-1876; 3711-3714; 4 pakken
        - 1851-1860, 3711
        - 1861-1870, 3712
        - 1871-1873, 3713
        - 1874-1876, 3714
      - Ingekomen en minuten van uitgegane stukken betreffende kleding en bewapening der politie., 1856-1876; 3715-3733; 19 pakken
        - 1856-1858, 3715
        - 1858 - 1866, 1875, 3715A
        - 1859, 3716
        - 1860, 3717
        - 1861, 3718
        - 1862, 3719
        - 1863, 3720
        - 1864, 3721
        - 1865, 3722
        - 1866, 3723
        - 1867, 3724
        - 1868, 3725
        - 1869, 3726
        - 1870, 3727
        - 1871, 3728
        - 1872, 3729
        - 1873, 3730
        - 1874, 3731
        - 1875, 3732
        - 1876, 3733
    - Jacht en visserij, 3.2.3
      - Ingekomen en minuten van uitgegane stukken betreffende jacht en visserij (derde afdeling)., 1857-1877; 3734-3820; 87 pakken
        Tot 1868 zijn hierbij ook de desbetreffende agenda's aanwezig. De einddatum van deze rubriek is iets later dan van het overige deel van het archief, omdat dit beheer in 1878 van Justitie naar het Departement van Binnenlandse Zaken is overgegaan en nimmer bij Justitie is teruggekeerd. Indien dus een scheiding op 31 augustus 1876 was aangebracht, zou een klein brokje afzonderlijk een plaatsje hebben moeten vinden aan het Departement van Justitie, waar het grote kans zou hebben uit het oog verloren te raken.
        - 1857 jan. 1 - feb. 5, 3734
        - 1857 feb. 6 - mrt. 11, 3735
        - 1857 mrt. 12 - apr. 20, 3736
        - 1857 apr. 21 - mei 22, 3737
        - 1857 mei 23 - juli 6, 3738
        - 1857 juli 7 - aug. 7, 3739
        - 1857 aug. 8 - sep. 13, 3740
        - 1857 sep. 14 - okt. 20, 3741
        - 1857 okt. 21 - dec. 4, 3742
        - 1857 dec. 5 - 31, 3743
        - 1857 jan. 2 - feb. 24, 3744
        - 1858 feb. 25 - apr. 17, 3745
        - 1858 apr. 18 - juni 18, 3746
        - 1858 juni 19 - juli 27, 3747
        - 1858 juli 28 - sep. 19, 3748
        - 1858 sep. 20 - nov. 15, 3749
        - 1858 nov. 16 - dec. 31, 3750
        - 1858 jan. 3 - feb. 21, 3751
        - 1859 feb. 22 - apr. 26, 3752
        - 1859 apr. 27 - juni 30, 3753
        - 1859 juli 1 - aug. 24, 3754
        - 1859 aug. 25 - okt. 22, 3755
        - 1859 okt. 24 - nov. 30, 3756
        - 1859 dec. 1 - 31, 3757
        - 1860 jan. 1 - feb. 29, 3758
        - 1860 mrt. 1 - mei 18, 3759
        - 1860 mei 19 - juli 31, 3760
        - 1860 aug. 1 - sep. 6, 3761
        - 1860 sep. 7 - nov. 5, 3762
        - 1860 nov. 6 - dec. 31, 3763
        - 1861 jan.1 feb. 28, 3764
        - 1861 mrt. 1 - apr. 30, 3765
        - 1861 mei 1 - juli 24, 3766
        - 1861 juli 25 - aug. 26, 3767
        - 1861 aug. 27 - nov. 10, 3768
        - 1861 nov. 11 - dec. 31, 3769
        - 1862 jan. 2 - mrt. 12, 3770
        - 1862 mrt. 13 - juni 17, 3771
        - 1862 juni 18 - aug. 30, 3772
        - 1862 sep. - okt., 3773
        - 1862 nov. - dec., 3774
        - 1863 jan. 1 - mrt. 10, 3775
        - 1863 mrt. 11 - juni 12, 3776
        - 1863 juni 13 - aug., 3777
        - 1863 sep. 2 - nov. 5, 3778
        - 1863 nov. 6 - dec. 31, 3779
        - 1864 jan. 2 - mrt. 7, 3780
        - 1864 mrt. 8 - juni 8, 3781
        - 1864 juni 9 - aug. 12, 3782
        - 1864 aug. 13 - okt. 31, 3783
        - 1864 nov. 1 - dec. 31, 3784
        - 1865 jan. 2 - mrt. 10, 3785
        - 1865 mrt. 11 - juni 15, 3786
        - 1865 juni 16 - aug. 31, 3787
        - 1865 sep. 1 - nov. 1, 3788
        - 1865 nov. 2 - dec. 31, 3789
        - 1866 jan. 2 - apr. 12, 3790
        - 1866 apr. 13 - juli 2, 3791
        - 1866 juli 3 - okt. 15, 3792
        - 1866 okt. 16 - dec. 31, 3793
        - 1867 jan. 2 - apr. 30, 3794
        - 1867 mei 1 - juli 19, 3795
        - 1867 juli 20 - okt. 21, 3796
        - 1867 okt. 22 - dec. 31, 3797
        - 1868 jan. 2 - apr. 24, 3798
        - 1868 apr. 25 - juli 17, 3799
        - 1868 juli 18 - okt. 19, 3800
        - 1868 okt. 20 - dec. 31, 3801
        - 1869 jan. 6 - mei 25, 3802
        - 1869 mei 26 - sep. 12, 3803
        - 1869 sep. 13 - dec. 31, 3804
        - 1870 jan. 3 - mei 23, 3805
        - 1870 mei 24 - dec. 31, 3806
        - 1871 jan. 4 - juni 21, 3807
        - 1871 juni 22 - dec. 31, 3808
        - 1872 jan. 6 - juli 26, 3809
        - 1872 juli 27 - dec. 31, 3810
        - 1873 jan. 3 - juli 24, 3811
        - 1873 juli 25 - dec.31, 3812
        - 1874 jan. - apr., 3812A
        - 1874 mei - juli, 3813
        - 1874 aug. - dec., 3814
        - 1875 jan. 1 - juli 15, 3815
        - 1875 juli 15 - dec. 31, 3816
        - 1876 jan. - aug., 3817
        - 1876 sep. - dec., 3818
        - 1877 jan. - juni, 3819
        - 1877 juli - dec., 3820
    - Adel, 3.2.4
      - Ingekomen en minuten van uitgegane stukken betreffende adel (zesde afdeling)., 1860-1876; 3821-3833; 13 pakken
        - 1860, 3821
        - 1861, 3822
        - 1862, 3823
        - 1863-1864, 3824
        - 1865, 3825
        - 1866, 3826
        - 1867, 3827
        - 1868, 3828
        - 1869, 3829
        - 1870, 3830
        - 1871-1872, 3831
        - 1873-1874, 3832
        - 1875 - 1876 aug. 31, 3833
    - Erediensten, 3.2.5
      - Ingekomen en minuten van uitgegane stukken betreffende de Protestantse en andere Erediensten behalve de Rooms-Katholieken (tweede afdeling C)., 1871-1876; 3834-3856; 23 pakken
        - 1871 jan. - mrt., 3834
        - 1871 apr. - juni, 3835
        - 1871 juli - sep., 3836
        - 1871 okt. - dec., 3837
        - 1872 jan. - mrt., 3838
        - 1872 apr. - juni, 3839
        - 1872 juli - sep., 3840
        - 1872 okt. - dec., 3841
        - 1873 jan. - mrt., 3842
        - 1873 apr. - juni, 3843
        - 1873 juli - sep., 3844
        - 1873 okt. - dec., 3845
        - 1874 jan. - mrt., 3846
        - 1874 apr. - juni, 3847
        - 1874 juli - sep., 3848
        - 1874 okt. - dec., 3849
        - 1875 jan. - mrt., 3850
        - 1875 apr. - juni, 3851
        - 1875 juli - sep., 3852
        - 1875 okt. - dec., 3853
        - 1876 jan. - mrt., 3854
        - 1876 apr. - juni, 3855
        - 1876 juli - sep., 3856
      - Ingekomen en minuten van uitgegane stukken betreffende de Rooms-Katholieken Eredienst (tweede afdeling C)., 1871-1876; 3857-3879; 23 pakken
        - 1871 jan. - mrt., 3857
        - 1871 apr. - juni, 3858
        - 1871 juli - sep., 3859
        - 1871 okt. - dec., 3860
        - 1872 jan. - mrt., 3861
        - 1872 apr. - juni, 3862
        - 1872 juli - sep., 3863
        - 1872 okt. - dec., 3864
        - 1873 jan. - mrt., 3865
        - 1873 apr. - juni, 3866
        - 1873 juli - sep., 3867
        - 1873 okt. - dec., 3868
        - 1874 jan. - mrt., 3869
        - 1874 apr. - juni, 3870
        - 1874 juli - sep., 3871
        - 1874 okt. - dec., 3872
        - 1875 jan. - mrt., 3873
        - 1875 apr. - juni, 3874
        - 1875 juli - sep., 3875
        - 1875 okt. - dec., 3876
        - 1876 jan. - mrt., 3877
        - 1876 apr. - juni, 3878
        - 1876 juli - sep., 3879
      - Agenda's van ingekomen en uitgegane stukken betreffende de Eredienst., 1871-1875; 3880-3884; 5 delen
        Naast de gewone algemene agenda's zijn aan de afdeling 2C nog afzonderlijke agenda's gehouden.
        - 1871, 3880
        - 1872, 3881
        - 1873, 3882
        - 1874, 3883
        - 1875, 3884
      - Indices op de ingekomen en uitgegane stukken betreffende de Eredienst., 1871-1876; 3885-3890; 6 delen
        Met de indices is evenzo gehandeld als met de agenda's.
        - 1871, 3885
        - 1872, 3886
        - 1873, 3887
        - 1874, 3888
        - 1875, 3889
        - 1876, 3890
      - Klapper op de index hervormde zaken, 1871, 3890A
      - Klapper op de index rooms-katholieke zaken, 1871, 3890B
  - Agenda 's, indices en klappers 1823-1876, 3.3
    Over 1823-1829 zijn ook de geheime stukken hierin vermeld. Elk deel bevat merendeels 2 maanden.
    - Agenda's van ingekomen en uitgegane stukken., 1823-1876; 3891-4257; 367 delen
      - 1823 dec, 3891
      - 1824 jan., 3892
      - 1824 feb., 3893
      - 1824 mrt., 3894
      - 1824 apr., 3895
      - 1824 mei, 3896
      - 1824 juni, 3897
      - 1824 juli, 3898
      - 1824 aug., 3899
      - 1824 sep., 3900
      - 1824 okt., 3901
      - 1824 nov., 3902
      - 1824 dec., 3903
      - 1825 jan., 3904
      - 1825 feb., 3905
      - 1825 mrt., 3906
      - 1825 apr., 3907
      - 1825 mei, 3908
      - 1825 juni, 3909
      - 1825 juli, 3910
      - 1825 aug., 3911
      - 1825 sep., 3912
      - 1825 okt., 3913
      - 1825 nov., 3914
      - 1825 dec., 3915
      - 1826 jan., 3916
      - 1826 feb., 3917
      - 1826 mrt., 3918
      - 1826 apr., 3919
      - 1826 mei, 3920
      - 1826 juni, 3921
      - 1826 juli, 3922
      - 1826 aug., 3923
      - 1826 sep., 3924
      - 1826 okt., 3925
      - 1826 nov., 3926
      - 1826 dec., 3927
      - 1827 jan., 3928
      - 1827 feb., 3929
      - 1827 mrt., 3930
      - 1827 apr., 3931
      - 1827 mei, 3932
      - 1827 juni, 3933
      - 1827 juli, 3934
      - 1827 aug., 3935
      - 1827 sep., 3936
      - 1827 okt., 3937
      - 1827 nov., 3938
      - 1827 dec., 3939
      - 1828 jan., 3940
      - 1828 feb., 3941
      - 1828 mrt., 3942
      - 1828 apr., 3943
      - 1828 mei, 3944
      - 1828 juni, 3945
      - 1828 juli, 3946
      - 1828 aug., 3947
      - 1828 sep., 3948
      - 1828 okt., 3949
      - 1828 nov., 3950
      - 1828 dec., 3951
      - 1829 jan., 3952
      - 1829 feb., 3953
      - 1829 mrt., 3954
      - 1829 apr., 3955
      - 1829 mei, 3956
      - 1829 juni, 3957
      - 1829 juli, 3958
      - 1829 aug., 3959
      - 1829 sep., 3960
      - 1829 okt., 3961
      - 1829 nov., 3962
      - 1829 dec., 3963
      - 1830 jan. - feb., 3964
      - 1830 mrt. - apr., 3965
      - 1830 mei, 3966
      - 1830 juni, 3967
      - 1830 juli, 3968
      - 1830 aug., 3969
      - 1830 sep. - okt., 3970
      - 1830 nov. - dec., 3971
      - 1831 jan. - feb., 3972
      - 1831 mrt. - apr., 3973
      - 1831 mei - juni, 3974
      - 1831 juli - aug., 3975
      - 1831 sep. - okt., 3976
      - 1831 nov. - dec., 3977
      - 1832 jan. - feb., 3978
      - 1832 mrt. - apr., 3979
      - 1832 mei - juni, 3980
      - 1832 juli - aug., 3981
      - 1832 sep. - okt., 3982
      - 1832 nov. - dec., 3983
      - 1833 jan. - feb., 3984
      - 1833 mrt. - apr., 3985
      - 1833 mei - juni, 3986
      - 1833 juli - aug., 3987
      - 1833 sep. - okt., 3988
      - 1833 nov. - dec., 3989
      - 1834 jan. - feb., 3990
      - 1834 mrt. - apr., 3991
      - 1834 mei - juni, 3992
      - 1834 juli - aug., 3993
      - 1834 sep. - okt., 3994
      - 1834 nov. - dec., 3995
      - 1835 jan. - feb., 3996
      - 1835 mrt. - apr., 3997
      - 1835 mei - juni, 3998
      - 1835 juli - aug., 3999
      - 1835 sep. - okt., 4000
      - 1835 nov. - dec., 4001
      - 1836 jan. - feb., 4002
      - 1836 mrt. - apr., 4003
      - 1836 mei - juni, 4004
      - 1836 juli - aug., 4005
      - 1836 sep. - okt., 4006
      - 1836 nov. - dec., 4007
      - 1837 jan. - feb., 4008
      - 1837 mrt. - apr., 4009
      - 1837 mei - juni, 4010
      - 1837 juli - aug., 4011
      - 1837 sep. - okt., 4012
      - 1837 nov. - dec., 4013
      - 1838 jan. - feb., 4014
      - 1838 mrt. - apr., 4015
      - 1838 mei - juni, 4016
      - 1838 juli - aug., 4017
      - 1838 sep. - okt., 4018
      - 1838 nov. - dec., 4019
      - 1839 jan. - feb., 4020
      - 1839 mrt. - apr., 4021
      - 1839 mei - juni, 4022
      - 1839 juli - aug., 4023
      - 1839 sep. - okt., 4024
      - 1839 nov. - dec., 4025
      - 1840 jan. - feb., 4026
      - 1840 mrt. - apr., 4027
      - 1840 mei - juni, 4028
      - 1840 juli - aug., 4029
      - 1840 sep. - okt., 4030
      - 1840 nov. - dec., 4031
      - 1841 jan. - feb., 4032
      - 1841 mrt. - apr., 4033
      - 1841 mei - juni, 4034
      - 1841 juli - aug., 4035
      - 1841 sep. - okt., 4036
      - 1841 nov. - dec., 4037
      - 1842 jan. - feb., 4038
      - 1842 mrt. - apr., 4039
      - 1842 mei - juni, 4040
      - 1842 juli - aug., 4041
      - 1842 sep. - okt., 4042
      - 1842 nov. - dec., 4043
      - 1843 jan. - feb., 4044
      - 1843 mrt. - apr., 4045
      - 1843 mei - juni, 4046
      - 1843 juli - aug., 4047
      - 1843 sep. - okt., 4048
      - 1843 nov. - dec., 4049
      - 1844 jan. - feb., 4050
      - 1844 mrt. - apr., 4051
      - 1844 mei - juni, 4052
      - 1844 juli - aug., 4053
      - 1844 sep. - okt., 4054
      - 1844 nov. - dec., 4055
      - 1845 jan. - feb., 4056
      - 1845 mrt. - apr., 4057
      - 1845 mei - juni, 4058
      - 1845 juli - aug., 4059
      - 1845 sep. - okt., 4060
      - 1845 nov. - dec., 4061
      - 1846 jan. - feb., 4062
      - 1846 mrt. - apr., 4063
      - 1846 mei - juni, 4064
      - 1846 juli - aug., 4065
      - 1846 sep. - okt., 4066
      - 1846 nov. - dec., 4067
      - 1847 jan. - feb., 4068
      - 1847 mrt. - apr., 4069
      - 1847 mei - juni, 4070
      - 1847 juli - aug., 4071
      - 1847 sep. - okt., 4072
      - 1847 nov. - dec., 4073
      - 1848 jan. - feb., 4074
      - 1848 mrt. - apr., 4075
      - 1848 mei - juni, 4076
      - 1848 juli - aug., 4077
      - 1848 sep. - okt., 4078
      - 1848 nov. - dec., 4079
      - 1849 jan. - feb., 4080
      - 1849 mrt. - apr., 4081
      - 1849 mei - juni, 4082
      - 1849 juli - aug., 4083
      - 1849 sep. - okt., 4084
      - 1849 nov. - dec., 4085
      - 1850 jan. - feb., 4086
      - 1850 mrt. - apr., 4087
      - 1850 mei - juni, 4088
      - 1850 juli - aug., 4089
      - 1850 sep. - okt., 4090
      - 1850 nov. - dec., 4091
      - 1851 jan., 4092
      - 1851 feb., 4093
      - 1851 mrt., 4094
      - 1851 apr., 4095
      - 1851 mei, 4096
      - 1851 juni, 4097
      - 1851 juli, 4098
      - 1851 aug., 4099
      - 1851 sep., 4100
      - 1851 okt., 4101
      - 1851 nov., 4102
      - 1851 dec., 4103
      - 1852 jan., 4104
      - 1852 feb., 4105
      - 1852 mrt., 4106
      - 1852 apr., 4107
      - 1852 mei, 4108
      - 1852 juni, 4109
      - 1852 juli, 4110
      - 1852 aug., 4111
      - 1852 sep., 4112
      - 1852 okt., 4113
      - 1852 nov., 4114
      - 1852 dec., 4115
      - 1853 jan. - feb., 4116
      - 1853 mrt. - apr., 4117
      - 1853 mei - juni, 4118
      - 1853 juli - aug., 4119
      - 1853 sep. - okt., 4120
      - 1853 nov. - dec., 4121
      - 1854 jan. - feb., 4122
      - 1854. mrt. - apr., 4123
      - 1854 mei - juni, 4124
      - 1854 juli - aug., 4125
      - 1854 sep. - okt., 4126
      - 1854 nov. - dec., 4127
      - 1855 jan. - feb., 4128
      - 1855 mrt. - apr., 4129
      - 1855 mei - juni, 4130
      - 1855 juli - aug., 4131
      - 1855 sep. - okt., 4132
      - 1855 nov. - dec., 4133
      - 1856 jan. - feb., 4134
      - 1856 mrt. - apr., 4135
      - 1856 mei - juni, 4136
      - 1856 juli - aug., 4137
      - 1856 sep. - okt., 4138
      - 1856 nov. - dec., 4139
      - 1857 jan. - feb., 4140
      - 1857 mrt. - apr., 4141
      - 1857 mei - juni, 4142
      - 1857 juli - aug., 4143
      - 1857 sep. - okt., 4144
      - 1857 nov. - dec., 4145
      - 1858 jan. - feb., 4146
      - 1858 mrt. - apr., 4147
      - 1858 mei - juni, 4148
      - 1858 juli - aug., 4149
      - 1858 sep. - okt., 4150
      - 1858 nov. - dec., 4151
      - 1859 jan. - feb., 4152
      - 1859 mrt. - apr., 4153
      - 1859 mei - juni, 4154
      - 1859 juli - aug., 4155
      - 1859 sep. - okt., 4156
      - 1859 nov. - dec., 4157
      - 1860 jan. - feb., 4158
      - 1860 mrt. - apr., 4159
      - 1860 mei - juni, 4160
      - 1860 juli - aug., 4161
      - 1860 sep. - okt., 4162
      - 1860 nov. - dec., 4163
      - 1861 jan. - feb., 4164
      - 1861 mrt. - apr., 4165
      - 1861 mei - juni, 4166
      - 1861 juli - aug., 4167
      - 1861 sep. - okt., 4168
      - 1861 nov. - dec., 4169
      - 1862 jan. - feb., 4170
      - 1862 mrt. - apr., 4171
      - 1862 mei - juni, 4172
      - 1862 juli - aug., 4173
      - 1862 sep. - okt., 4174
      - 1862 nov. - dec., 4175
      - 1863 jan. - feb., 4176
      - 1863 mrt. - apr., 4177
      - 1863 mei - juni, 4178
      - 1863 juli - aug., 4179
      - 1863 sep. - okt., 4180